臺灣新竹地方法院民事小額判決  
110年度竹小字第645號
原      告  中華電信股份有限公司臺灣北區電信分公司

法定代理人  張義豐  
訴訟代理人  顏均儒  
被      告  江嘉妮  

訴訟代理人  戴稚玲  
上列當事人間給付電信費事件，本院於民國110年10月26日辯論
終結，判決如下：
    主  文
被告應給付原告新臺幣肆萬玖仟壹佰玖拾元，及自民國一一０年
三月二十日起至清償日止，按年息百分之五計算之利息。
訴訟費用新臺幣壹仟元由被告負擔。
本判決得假執行。
    爭執事項之理由要領
一、原告主張被告向原告租用門號000000000號電話，但因第三
    人溫秀珠租用門號000000000號電話設定費用代收時誤鍵入
    被告租用之上開電話門號，致自民國103年9月起被告租用之
    上開門號電話電信費用均自第三人溫秀珠設定之費用代收扣
    款帳戶扣款，嗣第三人溫秀珠於109年12月間發現，乃請求
    退還自103年9月起至109年10月止誤繳之電信費用新臺幣（
    下同）49,190元，旋原告製發109年10月補繳帳單予被告，
    並發函催繳，然被告均未置理之事實，已據提出被告租用門
    號000000000號電話設備資料、客戶意見處理明細單、第三
    人溫秀珠退費切結書暨溢（重、誤）收款退還證明單、第三
    人溫秀珠郵政存簿儲金簿封面暨103年9月23日至109年11月2
    3日客戶歷史交易清單、通知被告繳費通知單、原告110年2
    月19日新服字第1100000027號催繳函等影本為證，參以原告
    確已於109年12月21日將103年10月至109年10月份帳單繳費
    證明提供被告核對，被告亦表示收到帳單確定後繳費，原告
    並已將補繳帳單寄給被告，此有客戶意見處理明細單處理說
    明及原告110年2月19日新服字第1100000027號催繳函說明在
    卷可稽，復為被告所不爭執，自堪認定為實在。從而，原告
    依契約之法律關係請求被告給付電信費49,190元，及自支付
    命令送達翌日即110年3月20日起至清償日止按年息5%計算之
    利息，為有理由，應予准許。
二、被告雖辯稱被告當時是設定由新竹第三信用合作社帳戶扣款
    ，雖然經查確無此期間之扣款，但被告認定已設定由金融機
    構扣繳，且都有收到繳費收據，只是沒有每月去確認，事後
    因這樣字沒有扣到款，已經干擾被告的作息，被告甚至還撥
    電話去查核，也影響被告的名譽云云。然被告確已自行查證
    所設定之扣款帳戶未被扣繳，自堪認被告雖收到繳費收據，
    惟此實係第三人溫秀珠誤繳所致，自不能認係被告所繳納。
    又被告其餘所辯於情理上雖足採認，然此係因第三人溫秀珠
    設定代收扣款帳戶時誤鍵入被告租用之電話門號，致原告帳
    務處理不當，惟究不得執為被告拒補繳電信費之理由，被告
    據此拒補繳該電信費用，尚屬無法律上之依據。
中    華    民    國   110    年     11   月     9    日
                  新竹簡易庭    法  官  汪銘欽
以上正本係照原本作成。
如對本判決上訴，非以其違背法令為理由不得為之，且須於判決
送達後二十日內以上訴狀記載上訴理由向本院提出上訴狀。如委
任律師提起上訴者，應一併繳納上訴審裁判費。
中    華    民    國   110    年     11   月     9    日
                                書記官  周育瑜
附錄：
一、民事訴訟法第436條之18第1項：
    （小額訴訟程序）判決書得僅記載主文，就當事人有爭執事
    項，於必要時得加記理由要領。
二、民事訴訟法第436條之24第2項：
    對於小額程序之第一審裁判上訴或抗告，非以其違背法令為
    理由，不得為之。
三、民事訴訟法第436條之25：
    上訴狀內應記載上訴理由，表明下列各款事項：
    (一)原判決所違背之法令及其具體內容。
    (二)依訴訟資料可認為原判決有違背法令之具體事實